【裁判字號】    89,易,3574
【裁判日期】    891122
【裁判案由】    傷害等
【裁判全文】
臺灣臺中地方法院刑事判決                        八十九年度易字第三五七四號
    公  訴  人  臺灣台中地方法院檢察署檢察官
    被      告  甲○○
右列被告因家庭暴力防治之傷害等案件，經檢察官提起公訴（八十九年度偵字第八０
二三號），本院判決如左：
    主  文
甲○○以加害生命、財產之事恐嚇他人，致生危害於安全，處罰金貳仟元，如易服勞
役，以參佰元折算壹日。又傷害人之身體，處罰金壹仟伍佰元，如易服勞役，以參佰
元折算壹日。應執行罰金參仟元，如易服勞役，以參佰元折算壹日。
    事  實
一、甲○○與居住於隔鄰台中市北屯區三光巷九之三號之舅父乙○○係家庭暴力防治
    法第三條第四款所定之家庭成員，二人向來不睦，民國（下同）八十六年八月八
    日晚上至翌（九）日凌晨，二人因細故爭吵，甲○○動手毀壞乙○○之木門及鋁
    門紗窗（毀損部分已逾告訴期間，另為不起訴處分），同時並恐嚇稱：你如不出
    來，要放火燒你家房子等語，使乙○○心生畏懼，以加害生命、財產之事，恐嚇
    乙○○，致生危害於安全。
二、八十九年一月十三日晚上十一時許，甲○○在台中市北屯區三光巷九之三號前，
    復因木頭堆放細故，與乙○○及其子賴錫祥發生口角互相拉扯，乙○○將石灰灑
    向甲○○，致甲○○眼受傷（另經本院判處罰金一千五百元確定），甲○○則基
    於普通傷害之犯意，持木棍毆打乙○○，致乙○○因而受有背部紅腫塊約二十×
    二公分及二十五×二公分大小、右肩紅腫塊約二×一公分大小之傷害。
三、案經乙○○訴請台灣台中地方法院檢察署檢察官偵查起訴。
    理  由
一、訊據被告甲○○堅決否認有前開犯行，辯稱：他雖有於前開時地敲告訴人乙○○
    家門窗，但沒有破壞。當天他是要叫告訴人的兒子賴錫忠出來，要與賴錫忠理論
    ，並沒有叫告訴人，亦未說要燒告訴人的房子，只有罵三字經；另八十九年一月
    十三日晚上係因告訴人先用石灰灑他眼晴，他看不見，有反抗，不知有無揮舞到
    告訴人云云。惟查：前開事實業據告訴人指訴綦詳，核與証人即乙○○之子賴錫
    祥所述情節相符，並有診斷証明書一紙附卷可稽。參以被告所稱曾於前開時地要
    找告訴人之子理論並罵三字經，及因告訴人先用石灰灑他眼晴，他看不見，有反
    抗，不知有無揮舞到告訴人等語。被告因與告訴人等發生爭執，而出言恐嚇告訴
    人及持木棍毆打告訴人尚與常情相符，告訴人及証人賴錫祥前開所述應堪認與事
    實相符而可採信。從而，被告前開所辯，尚不足採。本件事證明確，被告右揭犯
    行堪予認定。
二、核被告所為，係犯刑法第二百七十七條第一項之普通傷害罪及同法第三百零五條
    之恐嚇罪。告訴人與被告為甥舅關係之三親等內旁系血親，為家庭暴力防治法第
    三條第四款之家庭成員，被告傷害及恐嚇告訴人行為屬家庭暴力罪。被告所犯上
    開二罪間，犯意各別，犯罪構成要件不同，應予分論併罰。爰審酌被告之品行、
    與告訴人為甥舅關係，彼此間早有嫌隙、因彼此爭執吵架而為前開行為、告訴人
    受害程度，及被告犯罪之手段、犯罪後之態度等一切情狀，分別量處如主文所示
    之刑，並均諭知易服勞役之折算標準，及就所犯上開二罪合併定其應執行之刑示
    懲。
三、據上論斷，應依刑事訴訟法第二百九十九條第一項前段，刑法第二百七十七條第
    一項、第三百零五條、第四十二條第二項、第五十一條第七款，罰金罰鍰提高標
    準條例第一條前段、第二條，判決如主文。
本案經檢察官宋恭良到庭執行職務
中      華      民      國      八十九  年     十一     月    二十二    日
                                   臺灣台中地方法院刑事第一庭
                                       法  官 鄭 文 祺
右正本證明與原本無異。
如不服本判決，應於判決送達後十日內向本院提出上訴狀，上訴於臺灣高等法院臺中
分院( 須附繕本 )。
                                       書記官
中      華      民      國      八十九  年     十一     月    二十二    日
分院（須附繕本）。
附錄本判決論罪科刑之法條：
刑法第三百零五條
(恐嚇危害安全罪)
以加害生命、身體、自由、名譽、財產之事，恐嚇他人致生危害於安全者，處二年以
下有期徒刑、拘役或三百元以下罰金。
刑法第二百七十七條
(普通傷害罪)
傷害人之身體或健康者，處三年以下有期徒刑、拘役或一千元以下罰金。
（罰金均已提高為十倍）


司法院資訊處製作；財團法人民間司法改革基金會備份。
